【裁判字號】    98,聲,222
【裁判日期】    980717
【裁判案由】    停止執行
【裁判全文】
臺灣板橋地方法院民事裁定               98年度聲字第222號
聲  請  人  朝昇機械實業股份有限公司
法定代理人  乙○○
相  對  人  丙○○
            甲○○
            臺北縣三重市公所
法定代理人  丁○○
上列當事人間請求確認房屋所有權存在等事件，聲請人聲請停止
執行，本院裁定如下：
    主  文
聲請駁回。
聲請程序費用由聲請人負擔。
    理  由
一、本件聲請意旨略以：聲請人已以相對人丙○○、甲○○為被
    告，起訴請求確認聲請人就坐落於臺北縣三重市○○○段同
    安厝小段第37-41 、37-50 、37-87 、37-58 、37 -80、37
    -81 、37-1、37-21 地號土地上之建物即門牌號碼臺北縣三
    重市○○○路162-6 號房屋（如附圖甲「C 、D 」部分、乙
    「E 、B 、D 」等圖所示，面積392.028 平方公尺，下稱系
    爭廠房）之所有權存在等（案號：本院98年度訴字第1439號
    ）。惟因系爭廠房位於計劃道路徵收用地，相對人台北縣三
    重市公所已定於民國98年7 月6 日拆除系爭廠房，為免為上
    開訴訟重要證物之系爭廠房滅失致影響後續審理，爰依強制
    執行法第18條規定，聲請准令相對人台北縣三重市公所於本
    院現場勘驗系爭廠房前，暫緩執行拆除系爭廠房等語。
二、按解散之公司除因合併、分割或破產而解散外，應行清算；
    公司經中央主管機關撤銷或廢止登記者，準用前三條之規定
    ；公司之清算，除公司法或章程另有規定，或股東會另為選
    任者外，以全體董事為清算人；公司之清算人，在執行職務
    範圍內，為公司之負責人，公司法第24條、第26條之1 、第
    322 條第1 項、第8 條第2 項定有明文。又民事訴訟法關於
    法定代理之規定，於法人之代表人準用之，同法第52條亦有
    明文。本件聲請人為股份有限公司，而為法人，是其為本件
    聲請，自應以其公司代表人為法定代理人。惟查：聲請人公
    司業經經濟部於92年9 月8 日命令解散、並於同年11月25日
    遭經濟部廢止其公司登記，而其公司章程無另行規定，股東
    會亦未另為選任清算人，有本院依職權調取之聲請人公司登
    記案卷宗可憑，且查無聲請人公司有向本院呈報清算人之事
    件，此有本院民事紀錄科查詢表1 紙附卷可稽，故依前開公
    司法之規定，即應以全體董事為清算人而為聲請人公司之代
    表人（最高法院83年度台上字第429 號裁判要旨參照）。因
    之，本件聲請人即應由為清算人之全體董事為其法定代理人
    ，方為合法。然查，本件聲請人聲請狀並未列全體清算人為
    法定代理人，經本院於98年7 月3 日裁定命聲請人於5 日內
    補正，聲請人於98年7 月8 日收受上開裁定後，雖於同年7
    月13日提出聲請人公司98年7 月9 日董監事會議紀錄等件，
    主張聲請人公司已於98年7 月9 日之董監事會議中選任「乙
    ○○」為法定代理人，代理本件訴訟相關事宜等語。惟聲請
    人既屬清算中公司，依法應由清算人為法定代理人，不得以
    董監事會議另行選任法定代理人之方式選任法定代理人。故
    不能認聲請人已依限合法補正其法定代理權之欠缺，基於前
    開規定，其本件聲請難謂合法，應予駁回。
三、復按強制執行法所規定之強制執行程序，係指債權人依據該
    法第4 條第1 項所規定之執行名義，聲請執行法院對債務人
    施以強制力，強制其履行債務，以滿足債權人私法上請求權
    之民事執行程序。故強制執行法第18條第2 項雖規定：「有
    回復原狀之聲請，或提起再審或異議之訴，或對於和解為繼
    續審判之請求，或提起宣告調解無效之訴、撤銷調解之訴，
    或對於許可強制執行之裁定提起抗告時，法院因必要情形或
    依聲請定相當並確實之擔保，得為停止強制執行之裁定。」
    ，惟得依該條文規定聲請裁定停止之執行程序，自僅限於民
    事強制執行程序而言。然本件依聲請人之主張，系爭廠房因
    位於計劃道路徵收用地上，故經台北縣三重市公所定期拆遷
    ，而台北縣三重市公所並非執行法院，其執行拆遷系爭廠房
    ，亦非屬執行法院所為之民事強制執行程序，因此聲請人依
    強制執行法第18條第2 項規定，請求准命台北縣三重市公所
    暫緩系爭廠房之拆除程序，亦於法無據，不應准許。
四、依強制執行法第30條之1、民事訴訟法第95條，第78條，裁
    定如主文。
中    華    民    國    98    年    7     月    17    日
                  民事第一庭    法  官  黃信樺
以上正本證明與原本無異
如不服本裁定，應於送達後10日內向本院提出抗告狀，並應繳納
抗告費新臺幣1,000元整。
中    華    民    國    98    年    7     月    17    日
                                書記官  李佳靜


司法院資訊處製作；財團法人民間司法改革基金會備份。
